# 辞退福利和职工福利费的个别问题

提问人：木禾草 时间：2010-12-01 15:52:57
1 、通过职工福利费形成的固定资产如果入账，如给食堂买的冰箱等资产。
2 、合同未到期解除，付给相关人员（不是成批辞退，只是单个员工）的补偿金该记入辞退福利吗？ 合同到期了，不再续约，支付给相关人员的补偿金是否该确认为辞退福利？
上述问题我查找了一些资料，仍然无法找到准确的依据该怎么核算，特请教各位老师。多谢！

回答人：chenyiwei
1 、根据财企[2009]242号文规定，职工福利费可用于“企业尚未分离的内设集体福利部门所发生的设备、设施和人员费用，包括职工食堂、职工浴室、理发室、医务所、托儿所、疗养院、集体宿舍等集体福利部门设备、设施的折旧、维修保养费用以及集体福利部门工作人员的工资薪金、社会保险费、住房公积金、劳务费等人工费用”，因此首先请关注你公司是否符合条件。 如果符合条件的，购建食堂用固定资产时，按常规资产购建处理，计提折旧时借记“应付职工薪酬——职工福利”（其实这是没有实质意义的，最终还是由职工薪酬费用或产品成本负担）。 2 、根据准则规定，辞退福利是指“企业在职工劳动合同到期之前解除与职工的劳动关系，或者为鼓励职工自愿接受裁减而提出给予补偿”，因此如果被辞退人员符合准则对“职工”的定义的，因辞退导致的补偿应作为辞退福利处理。